臺北高等行政法院判決　　　　　　　　　　　　　　　九十年度訴字第五四二七號
　　　　　　　　　　　　　　　.
　　原　　　告　甲○○
　　被　　　告　勞工保險局
　　代　表　人　廖碧英總經理.
　　訴訟代理人　乙○○
　　　　　　　　丙○○
右當事人間因勞保事件，原告不服行政院勞工委員會中華民國九十年七月四日台九十
勞訴字第○○○四七六四號訴願決定，提起行政訴訟。本院判決如左：
　　主  文
原告之訴駁回。
訴訟費用由原告負擔。
　　事  實
緣原告係由彰化縣社頭鄉公所申報加入勞工保險之被保險人，因罹患直腸腫瘤，接受
乙狀結腸及部分直腸切除手術，及結腸與直腸吻合手術後，於民國（下同）八十九年
四月六日檢具財團法人彰化基督教醫院（下稱彰基醫院）於八十九年三月二十七日開
具之勞工保險殘廢診斷書，向被告申請殘廢給付，案經被告以原告所患傷病係良性大
腸性腫瘤切除部分大腸，未符合勞工保險殘廢給付標準表規定之給付標準，於八十九
年七月十八日以八九保給字第六○四六六九五號函復原告，所請殘廢給付不予給付。
原告不服，向勞工保險監理委員會（下稱監理會）申請審議，經該會以八十九年十二
月三十日保監審字第四五三六號審定書駁回。原告仍不服，提起訴願，遭決定駁回
，遂向本院提起行政訴訟。茲摘敘兩造訴辯意旨如次：
甲、原告方面：
一、聲明：求為判決
１、訴願決定、審議審定及原處分均撤銷。
２、命被告按勞工保險殘廢給付標準表第四十七項第七等級給付原告四四○日之殘廢
    給付，以及自八十九年四月十四日起至清償日止按週年利率百分之五計算之利息
    。
二、陳述：
１、按「為保障勞工生活，促進社會安全，制定本條例。」、「被保險人因普通傷害
    或罹患普通疾病，經治療終止後，如身體遺存障害，適合殘廢給付標準表規定之
    項目，並經保險人自設或特約醫院診斷為永久殘廢者，得按其平均月投保薪資，
    依同表規定之殘廢等級及給付標準，一次請領殘廢補助費。」勞工保險條例第一
    條及第五十三條第一項定有明文。次按勞工保險殘廢給付標準表胸腹部臟器障害
    附註一規定，胸腹部臟器：胸部臟器包括心臟、心囊、主動脈、氣管及支氣管、
    肺臟、胸膜、食道等。腹部臟器，包括胃、肝臟、膽囊、胰臟、小腸及大腸、腸
    間膜及脾臟等。附註二規定，胸腹部臟器障害等級之審定：胸腹部臟器機能遺存
    障害，須將症狀綜合衡量，永久喪失勞動能力與影響其日常生活活動或社會生活
    活動之狀況及需他人扶助之情形，比照精神、神經障害等級審定基本原則、綜合
    審定其等級。又按精神、神經障害等級之審定基本原則五規定：精神及身體之勞
    動能力較一般顯明低下者：適用第七級。
２、原告於八十八年五月十二日因直腸腫瘤接受乙狀結腸及部分直腸切除手術及結腸
    與直腸吻合手術後，至今身體仍遺存便秘（解便無法一次解清，須長達兩個鐘頭
    ），平時稍微用力或運動，即造成大便失禁、全身虛弱、無法從事粗重工作等障
    害，仍須定期回診，持續接受藥物治療，此有彰基醫院於九十年八月三日開具仍
    須門診治療之普通診斷書可參。故原告身體確遺存障害，符合勞工保險條例第五
    十三條第一項規定，於治療終止（八十九年三月二十七日）後，經特約彰基醫院
    診斷為永久殘廢，無好轉可能，得一次請領殘廢給付，且原告因大便失禁致全身
    虛弱，終身僅能從事輕便工作，勞動能力較一般顯明低下，應適用勞工保險殘廢
    給付標準表第四十七項第七等級。
３、詳言之，原告因罹患直腸腫瘤於八十八年五月十二日接受乙狀結腸及部分直腸切
    除手術後，直至九十一年五月三日仍為便秘、大便失禁及慢性腸炎所苦，此有彰
    基醫院九十一年五月三日開具之普通診斷書可參，故原告經長達三年時間，接受
    藥物控制，情況未見改善，豈謂尚未構成機能之障害。況原告時而便秘，三日無
    排便即須就診；時而大便失禁，一日至少十次，加上慢性腸炎折磨，除非就醫不
    得已外出，其餘時間均須在家，無法返工作崗位，且上班須一直如廁，稍不小心
    身上即有屎臭味，無法面對同事異樣眼光，原告身心明顯留存永無法復原之障害
    ，而原告因身體遺存障害無法上班，於九十年一月二日遭服務單位強制退保。又
    原告治療時間已超過勞工保險條例第五十三條「經治療一年以上尚未痊癒」之規
    定，被告稱原告所患疾病可復原云云，惟經三年治療時間倘無法證明原告身體確
    遺存障害，不知被告所訂年限何在？
４、按行政程序法第九條規定：「行政機關就該管行政程序，應於當事人有利及不利
    之情形，一律注意。」，同法第三十六條規定：「行政機關應依職權調查證據，
    不受當事人主張之拘束，對當事人有利及不利事項一律注意。」，被告應依職權
    調查原告所提出特約醫療機構出具之殘廢診斷書及九十年八月三日出具之普通診
    斷書，綜合衡量原告殘廢狀況符合第幾等級殘廢標準，非僅因原告所患乃良性腫
    瘤，即斷定原告無殘障事實，否准原告殘廢給付申請。倘原告無殘廢事實，何須
    繼續門診追蹤治療，特約醫院豈肯出具殘廢診斷書予原告，被告漠視殘廢診斷書
    殘廢詳況欄：「全身虛弱，不宜做粗重工作，只能從事輕便工作」，以及上開普
    通診斷書診斷：「直腸腫瘤術後大便失禁。出院後生活不便．．不宜從事一般工
    作，宜門診追蹤治療」之記載，顯違行政程序法之有利不利注意原則。
５、按被保險人殘廢與否，係以保險人自設或特約醫療機構之診斷為據，原告既經特
    約醫療機構（彰基醫院）診斷為殘廢且無好轉之可能，並於八十九年三月二十七
    日經該院治療終止審定成殘，則被告應依勞工保險條例第五十三條規定核付殘廢
    給付，非以被告特約專科醫師之審查作為依據。另參照勞工保險條例及被告組織
    法之規定，並無特約專科醫院之法定編制與地位，被告以無法定診斷權責之特約
    專科醫院審查，即屬違法。
６、按「當事人主張事實，須負舉證責任，倘所提出之證據，不足為其主張事實之證
    明，自不能認其主張之事實為真實。」、「所謂證據，自以積極洽當，且對應證
    事實確能證明者始足為之，自非僅憑消極之迂迴證明，可以推定事實之真偽。」
    行政法院（現改制為最高行政法院）三十九年判字第二號判例及七十一年四月三
    十日七十一年度判字第四六一號判決意旨可資參照。按不同被保險人縱罹患疾病
    相同，惟因併發之疾病、個人身體狀況不同，相對癒後情形亦有差別，自不得互
    相比較類推適用殘廢等級。蓋原告所患傷病雖為良性大腸腫瘤，切除部分大腸，
    惟原告係重度肢體殘障人士，此有七十一年六月三十日鑑定之中華民國殘障手冊
    可稽，個人身體狀況原較一般人差，對疾病之癒後能力豈能相提並論，故被告不
    應以其所患直腸腫瘤作低位前切除，不致引起永久腹瀉虛弱，藥物應可改善排便
    情形云云，推論原告無永久性障害，據而否准原告殘廢給付之申請。
７、參照國防部八十八年十月十三日鐸銅字第八八○○一四九三六號令修正國軍衛
    生勤務規則第四十八條附件—國軍殘等檢定區分標準表之消化系統第三等級殘廢
    第三項記載：「大腸切除二分之一以上者不及三分之二或行低前位切除術後排便
    次數頻繁者」，原告直腸腫瘤手術行低前位切除術後大便失禁，一日十次以上，
    明顯構成殘廢事實。蓋軍人保險與勞工保險同為社會保險，基於中華民國人民在
    法律上一律平等，原告身體障害亦應認有殘廢事實。
８、憲法第七條規定：「中華民國人民，無分男女、宗教、種族、階級、黨派，在法
    律上一律平等。」，另按行政程序法第六條規定：「行政行為，非有正當理由，
    不得為差別待遇。」，被告受理其他殘廢給付申請案件，同係胸腹部臟器障害系
    列，惟被告所為審核標準，令人匪夷所思：
  (1)案例一：農民健康保險被保險人林洪秀鶴因主動脈閉鎖不全，併瓣膜置換術後申
    請殘廢給付，經被告特約醫師審核其病歷顯示瓣膜功能正常且左心室收縮正常，
    未遺存永久性機能障害，以八八保受字第六○○三三五九號函復所請殘廢給付不
    予給付，惟經該被保險人爭議後，被告改以八八保受字第六○七二二五五號函，
    依殘廢給付標準表第四十七項第七等級核付。
  (2)案例二：農民健康保險被保險人鄭女士，因風濕性心臟病合併主動脈瓣逆流申請
    殘廢給付，據被告特約醫師審核意見，鄭女士手術相當成功，病歷顯示心臟功能
    良好，不符給付標準，經被告以八八保受字第六○四九九九○號函復所請農民健
    康保險殘廢給付不予給付，案經鄭女士提起訴願，被告改依鄭女士因術後勞動力
    降低，以八九保受字第六○二九二三六號函，按殘廢給付標準表第四十七項第七
    等級給付。
  (3)案例三：勞工保險被保險人邱君因心臟移植實施換心手術，提出殘廢給付申請，
    經被告依殘廢給付標準表第五十二項核付第十二等級一○○日，嗣邱君提出勞工
    保險審議申請後，經被告以八七保給字第一○一七三九六號函，按殘廢給付標準
    表第四十七項第七等級核付，其核付理由記載：「台端檢送之台大醫院八十七年
    五月二十一日填具之勞工保險殘廢診斷書載明台端心臟移植術後胸腹部臟器機能
    遺存顯著障害，終身僅能從事輕便工作。殘廢程度已符合前揭標準表第四十七項
    第七等級殘廢。」。
  (4)原告與上開案例二鄭女士皆因胸腹部臟器機能障害造成勞動力明顯降低，應比照
    殘廢給付標準表第四十七項第七等級予以給付，被告亦應比照同屬勞工保險之案
    例三邱君之審核方式，依原告所檢送之彰基醫院開具之勞工保險殘廢診斷書據以
    審核。蓋勞工保險與農民健康保險之殘廢申請爭訟案件與日俱增，歸咎於被告不
    依被保險人提出之殘廢診斷書據以審核，亦不曾派員到府訪查，僅以其所屬特約
    醫師之意見予以臆測推論。況勞工保險條例係依憲法第一百五十三條基於保護勞
    工而制定，被告未依法核定給付，漠視勞工保險條例係為保障勞工生活，促進社
    會安全而制定之立法意旨。
９、勞工保險條例施行細則第五十七條規定：「被保險人或其受益人申請現金給付手
    續完備，經審查應予發給者，保險人應於收到申請書之日起十日內發給之。」，
    原告於八十九年四月一日提出殘廢給付申請，扣除三日在途期間，被告應於四月
    十四日之翌日起負遲延給付責任，故被告應按殘廢給付標準表第四十七項第七等
    級殘廢四四○日，依原告平均月投保薪資一六、五○○元，核付殘廢給付二四二
    、○○○元，並應加計自八十九年四月十五日起至清償日止按週年利率百分之五
    計算之利息，此有台灣台北地方法院八十七年度保險簡上字第四號判決意旨可資
    參照。
乙、被告方面：
一、聲明：求為判決駁回原告之訴，訴訟費用由原告負擔。
二、陳述：
１、按「被保險人因普通傷害或罹患普通疾病，經治療終止後，如身體遺存障害適合
    殘廢給付標準表規定之項目，並經保險人自設或特約醫院診斷為永久殘廢者，得
    按其平均月投保薪資，依同表規定之殘廢等級及給付標準，一次請領殘廢補助費
    ．．。被保險人領取普通傷病給付期滿，或其所患普通傷病經治療一年以上尚未
    痊癒，如身體遺存障害，適合殘廢給付標準表規定之項目，並經保險人自設或特
    約醫院診斷為永不能復原者，得比照前項規定辦理。」勞工保險條例第五十三條
    定有明文。另勞工保險殘廢給付標準表第四十七項規定：「胸腹部臟器機能遺存
    顯著障害，終身祗能從事輕便工作者。」為第七等級殘廢，給付標準四四○日；
    第五十二障害項目規定：「胸腹部臟器遺存障害者」為第十二殘廢等級，給付標
    準一○○日。勞工保險殘廢給付標準表胸腹部臟器障害附註二，胸腹部臟器障害
    等級之審定：胸腹部臟器機能遺存障害，須將症狀綜合衡量，永久喪失勞動能力
    與影響其日常生活活動或社會生活活動之狀況及需他人扶助之情形，比照精神、
    神經障害等級審定基本原則、綜合審定其等級。附註六：「胸腹部臟器機能遺存
    障害者」係指胸腹部遺存機能障害，致工作上確有明顯之阻害而由醫學上可予證
    明者，如膀胱括約肌變化所致之尿失禁或肛門括約肌不全（因斷裂等）所致之大
    便失禁者，適用第五十二項第十二級。至於施行胃或膽囊切除術，如經過順利，
    未遺存明顯之永久性機能障礙者，不在給付範圍。
２、原告於八十九年四月六日向被告申請殘廢給付，據彰基醫院八十九年三月二十七
    日開具審定成殘之勞工保險殘廢診斷書略載以，原告因直腸腫瘤開刀切除併迴腸
    造術後，於八十八年九月迴腸造吻合置放術；另依殘廢部位與程度之詳細說
    明欄所載：患者接受乙狀結腸及部分直腸切除手術，並做結腸與直腸吻合手術，
    術後常黏液腹瀉，全身虛弱，不宜做粗重工作，只能從事輕便工作。案經被告特
    約醫師據該院病歷及診斷書提供審查意見，認原告因良性大腸腫瘤切除部分大腸
    ，不符合殘廢給付規定，並經被告綜合衡量原告症狀，以其所患未符合勞工保險
    殘廢給付標準表規定之給付標準，核定所請殘廢給付不予給付，依法並無不合，
    並經審議審定及訴願決定維持在案。
３、原告稱被告漠視彰基醫院所開具之殘廢診斷書殘廢詳況欄「全身虛弱，不宜做粗
    重工作，只能從事輕便工作」之記載，且以無法定診斷權責之特約專科醫師審查
    ，即屬違法云云。惟按勞工保險條例第五十三條規定之附表—勞工保險殘廢給付
    標準表，其立法結構原係以「身體障害之狀態」，即以所遺障害之程度作為評價
    且為殘廢等級區分之基準。而於胸腹部臟器障害，須將症狀綜合衡量，並審酌其
    永久喪失勞動能力與影響其日常生活活動或社會生活活動之狀況及需他人扶助之
    情形。另法令明文規定保險人或監理會審核保險給付或爭議事項，得調查有關之
    文件，得另行指定醫院或醫師複檢，並得通知出具診斷書之醫院、診所檢送必要
    之有關診療病歷等，故審查核定權仍屬被告。被告除以原告檢附診斷書等書面資
    料予以審核外，另向原告門診追蹤治療並出具殘廢診斷書之彰基醫院調閱原告相
    關病歷資料，並徵詢專科醫師意見。又原告不服原處分，向監理會申請審議，據
    監理會專業醫師審查意見略以，原告直腸腫瘤手術作低位前切除，並無永久性人
    工肛門，以其所切部位大腸，不致引起永久之腹瀉虛弱，藥物應可改善排便情況
    。從而，依勞工保險殘廢給付標準表胸腹部臟器障害系列附註六規定，施行胃或
    膽囊切除術，如經過順利，未遺存明顯之永久性機能障礙者，不在給付範圍，是
    原告所患並未遺存明顯之永久性機能障礙，非屬勞工保險殘廢給付標準表之給付
    範圍。
４、按各種保險有關殘廢等級之認定標準不一，被告依勞工保險殘廢給付標準表認定
    原告之殘廢等級，並無違誤，原告尚難以非屬勞工保險之「國軍殘等檢定區分標
    準表」比附援引執為被告應為相同認定之依據。另有關原告所提彰基醫院於九十
    年八月三日及九十一年五月三日開具之診斷書乙節，按原告病灶與申請殘廢給付
    時已有不同，且原告已退保，非原處分審定時所得加以審究，倘嗣後原告再行加
    保重新提出申請，被告可依其實際病灶再行審定。又原告所罹患係良性腫瘤，與
    被告當初調閱彰基醫院病歷記載其為直腸癌並不相符，故病歷資料內容恐係記載
    錯誤，併予敘明。
　　理  由
一、被告代表人原為郭芳煜，九十年九月十一日變更為廖碧英，茲由其具狀聲明承受
    訴訟，核無不合，應予准許。
二、按「被保險人因普通傷害或罹患普通疾病，經治療終止後，如身體遺存障害，適
    合殘廢給付標準表規定之項目，並經保險人自設或特約醫院診斷為永久殘廢者，
    得按其平均月投保薪資，依同表規定之殘廢等級及給付標準，一次請領殘廢補助
    費，殘廢給付標準表如附表二。被保險人領取普通傷病給付期滿，或其所患普通
    傷病經治療一年以上尚未痊癒，如身體遺存障害，適合殘廢給付標準表規定之項
    目，並經保險人自設或特約醫院診斷為永不能復原者，得比照前項規定辦理。」
    為勞工保險條例第五十三條所規定。又勞工保險殘廢給付標準表「胸腹部臟器障
    害」系列第四十七障害項目規定「胸腹部臟器機能遺存顯著障害，終身祇能從事
    輕便工作者」為第七殘廢等級，給付標準四四○日。第五十二障害項目規定「胸
    腹部臟器機能遺存障害者」為第十二殘廢等級，給付標準一○○日。同系列附註
    一規定：（一）胸部臟器，包括心臟、心囊、主動脈．．等。（二）腹部臟器，
    包括胃、肝臟、膽囊、胰臟、小腸及大腸、腸間膜及脾臟等．．。同系列附註二
    規定，胸腹部臟器障害等級之審定：胸腹部臟器機能遺存障害，須將症狀綜合衡
    量，永久喪失勞動能力與影響其日常生活活動或社會生活活動之狀況及需他人扶
    助之情形，比照精神、神經障害等級審定基本原則、綜合審定其等級。同系列附
    註六規定，「胸腹部臟器遺存障害者」係指胸腹部遺存機能障害，致工作上確有
    明顯之阻害而由醫學上可予證明者，如膀胱括約肌變化所致之尿失禁或肛門括約
    肌不全（因斷裂等）所致之大便失禁者，適用第五十二項第十二級。至於施行胃
    或膽囊切除術，如經過順利，未遺存明顯之永久性機能障礙者，不在給付範圍。
三、本件原告係由彰化縣社頭鄉公所申報加入勞工保險之被保險人，因罹患直腸腫瘤
    ，接受乙狀結腸及部分直腸切除手術，及結腸與直腸吻合手術後，於八十九年四
    月六日檢具彰基醫院於八十九年三月二十七日開具之勞工保險殘廢診斷書，向被
    告申請殘廢給付，案經被告以原告所患傷病係良性大腸性腫瘤切除部分大腸，未
    符合勞工保險殘廢給付標準表規定之給付標準，乃核定所請殘廢給付不予給付。
    原告不服，循序起訴謂其因直腸腫瘤接受乙狀結腸及部分直腸切除手術及結腸與
    直腸吻合手術後，迄今仍為便秘、大便失禁及慢性腸炎所苦，須定期回診，持續
    接受藥物治療，終身僅能從事輕便工作，身心確實遺存永無法復原之障害，依行
    政程序法第九條及第三十六條之規定，被告應對原告有利及不利事項一律注意，
    依職權調查原告所提殘廢診斷書及九十年八月三日出具之普通診斷書，綜合判斷
    殘廢等級，非僅因原告所患乃良性腫瘤，即以無法定權責之特約專科醫師之審查
    作為依據，否准原告殘廢給付之申請；原告係重度肢體殘障人士，對疾病之癒後
    能力原較一般人為差，被告不應推論原告無永久性障害，而應依行政法院三十九
    年判字第二號判例及七十一年四月三十日七十一年度判字第四六一號判決意旨，
    負舉證責任；另軍人保險與勞工保險同為社會保險，基於中華民國人民在法律上
    一律平等，參照國防部八十八年十月十三日鐸銅字第八八○○一四九三六號令
    修正國軍衛生勤務規則第四十八條附件—國軍殘等檢定區分標準表之消化系統第
    三等級殘廢第三項之規定，原告直腸腫瘤手術行低前位切除術後大便失禁，一日
    十次以上，明顯構成殘廢事實；依據憲法第七條及行政程序法第六條規定之平等
    原則，同係胸腹部臟器障害系列，同為彰基醫院開具之勞工保險殘廢診斷書，惟
    被告審核標準不一，違反勞工保險條例保障勞工生活、促進社會安全之立法意旨
    云云。惟查：
１、原告以其罹患直腸腫瘤，接受乙狀結腸及部分直腸切除手術，並做結腸與直腸吻
    合手術後致殘，向被告申請殘廢給付。依據原處分卷附原告所提彰基醫院八十九
    年三月二十七日出具同日審定成殘之勞工保險殘廢診斷書，其「治療經過情形欄
    」記載：「直腸腫瘤開刀切除併迴腸造，手術後於八十八年九月迴腸造吻合
    置放術。」等語；其「殘廢部位與程度之詳細說明欄」復載有：「患者接受乙狀
    結腸及部分直腸切除手術，並做結腸與直腸吻合手術，術後常黏液腹瀉，全身虛
    弱，不宜做粗重工作，只能從事輕便工作」等語。案經被告送請專業醫師依上開
    殘廢診斷書，及原告於彰基醫院之病歷資料（含超音波診斷攝影單、病理組織檢
    查報告、細胞學檢查報告、手術記錄等），綜合審查意見略以：「原告因良性大
    腸腫瘤切除部分大腸，並不符合殘廢給付之規定。」（病歷資料上寫「直腸癌」
    ，與病理報告「良性腫瘤」根本不符）等語。嗣經監理會特約醫師審查意見亦認
    ：「本病人作低位前切除，並無永久性人工肛門，以其所切部位大腸，不致引起
    永久之腹瀉虛弱，藥物應可改善排便情況」等語。有彰基醫院八十九年三月二十
    七日出具之勞工保險殘廢診斷書影本、彰基醫院八十九年六月二十七日（89）彰
    基病字第八九○六○八五號函送原告病歷資料等影本、被告之專業醫師審查意見
    表影本及監理會特約醫師審查意見表附原處分卷及審議卷足憑。按胸腹部臟器障
    害等級之審定基本原則，須將症狀綜合衡量，永久喪失勞動能力與影響其日常生
    活活動或社會生活活動之狀況及需他人扶助之情形，比照精神、神經障害等級審
    定基本原則、綜合審定其等級，而「胸腹部臟器遺存障害者」係指胸腹部遺存機
    能障害，致工作上確有明顯之阻害而由醫學上可予證明者，若施行胸腹部臟器切
    除術經過順利，未遺存明顯之永久性機能障礙者，則不在給付範圍；因此，被告
    依據原告所送勞工保險殘廢診斷書之內容、彰基醫院函送原告病歷資料等、勞工
    保險殘廢給付標準表之審定原則，暨被告及監理會專業醫師之認定，認原告所患
    並未遺存明顯之永久性機能障礙，不在勞工保險殘廢給付標準表之給付範圍，乃
    核定不予殘廢給付，於法洵無違誤，亦無原告所指被告違反有利及不利注意原則
    暨未盡調查舉證責任之瑕疵可言。
２、按勞工保險局組織條例於八十四年十一月八日經總統華總（一）義字第八七五五
    號令制定公布，其中第十一條第二項規定：「本局得視業務需要聘用兼任醫師十
    二人至二十人及財務專業人員五人至十人。」，有關醫學資料之判讀涉及高度之
    專業知識，被告之人員既非專業人士，如無借重專科醫師提供醫學專業知識，勢
    難行使審核之職權，是被告依上開規定聘用專業醫師提供意見俾利審查，原為此
    類案件必然之需求，自有其法律之依據，並無不當。是被告逕交由特約專業醫師
    提供意見，再由被告憑以綜合判斷對原告造成之障害程度，自符合勞工保險條例
    第五十三條附表二「勞工保險殘廢給付標準表」障害等級審定原則之規範目的，
    核不生牴觸問題。原告主張被告以其特約專科醫師審查原告之殘廢給付係違背勞
    工保險條例規定照顧勞工之立法精神及不適格等節，核無足採。至殘廢診斷書所
    載之殘廢程度，原為出具醫師之個人判斷意見，被告就原告之殘廢程度，原即得
    於職權範圍內依法認定事實，不受其他主觀判斷意見之拘束，此由勞工保險條例
    第二十八條、第五十六條及同條例施行細則第六十一條規定即明，被告依法認定
    事實，並無何違法之處。而被告審定其他被保險人之殘廢等級縱與本件不同，係
    屬個案綜合判斷審查之結果，本院不受其拘束，則原告指其違反憲法第七條及行
    政程序法第六條規定之平等原則乙節，殊無可採。
３、查原告所檢送彰基醫院八十九年三月二十七日出具之勞工保險殘廢診斷書中，記
    載原告治療終止審定殘廢日期為八十九年三月二十七日，則原告殘廢等級之判斷
    ，自應依該治療終止審定殘廢日之殘廢診斷書之記載及專業醫師之審查意見，依
    相關審定原則予以核定。原告徒以上開殘廢診斷書所載治療終止審定殘廢日以後
    之九十年八月三日及九十一年五月三日由彰基醫院出具之（非訴訟用）診斷書資
    為爭議，核無足取，況前揭彰基醫院出具之（非訴訟用）診斷書記載原告因直腸
    腫瘤術後大便失禁，不宜從事一般工作，其所患程度，較諸原告前送彰基醫院八
    十九年三月二十七日出具之勞工保險殘廢診斷書，並未加重，自亦不足為其有利
    之判斷。
４、本件原告所申請者為勞工保險之殘廢給付，因此，被告依勞工保險殘廢給付標準
    表認定原告之殘廢等級，於法有據。原告以非屬勞工保險之「國軍殘等檢定區分
    標準表」執為被告應為相同認定之依據，尚嫌無據。
四、綜上所述，原處分並無違誤，審議審定、訴願決定遞予維持，亦無不合。原告徒
    執前詞聲明撤銷，為無理由，應予駁回。又原告撤銷之訴既無理由而應予駁回，
    則其請求被告按勞工保險殘廢給付標準表第四十七項第七等級給付原告四四○日
    之殘廢給付，及自八十九年四月十四日起至清償日止按週年利率百分之五計算之
    利息，亦乏依據，應併予駁回。
據上論結，本件原告之訴為無理由，爰依行政訴訟法第九十八條第三項前段，判決如
主文。
中　　華　　民　　國　　 九十一　 　年　　　六　　　月　　  二十七　　　日
                               臺 北 高 等 行 政 法 院  第 六 庭
                                           審 判 長 法  官　林樹埔
           　　　　　　　　　　　　　　　　　　　　 法　官　闕銘富
           　　　　　　　　　　　　　　　　　　　　 法　官　曹瑞卿
右為正本係照原本作成。
如不服本判決，應於送達後二十日內，向本院提出上訴狀並表明上訴理由，如於本判
決宣示後送達前提起上訴者，應於判決送達後二十日內補提上訴理由書（須按他造人
數附繕本）。
中　　華　　民　　國　　 九十一　 　年　　　六　　　月　　  二十七　　　日
            　　　　　　　　　　　　　 　    　     書記官  方偉皓
